【裁判字號】    98,財管,3
【裁判日期】    980303
【裁判案由】    選任遺產管理人
【裁判全文】
臺灣台中地方法院民事裁定               98年度財管字第3號
聲  請  人  甲○○
上列聲請人聲請選任被繼承人乙○○遺產管理人事件，本院裁定
如下：
    主  文
選任甲○○（男、民國○○○年○月○○○日生、身分證統一編
號：Ｚ000000000號）為被繼承人乙○○（女、民國○
○○年○月○○○日生、身分證統一編號：Ｚ00000000
0號、生前最後住所：臺中市○○區○○街一四五巷二十七號、
於民國九十七年七月十四日死亡）之遺產管理人。
聲請程序費用由被繼承人乙○○之遺產負擔。
    理  由
一、按繼承開始時，繼承人有無不明，而無親屬會議或親屬會議
    未於 1個月內選定遺產管理人者，利害關係人得聲請法院選
    任遺產管理人，並由法院依公示催告程序，定 6個月以上之
    期限，公告繼承人，命其於期限內承認繼承。無親屬會議或
    親屬會議未於前條所定期限內選定遺產管理人，利害關係人
    得聲請法院選任遺產管理人，民法第1177條、第1178條定有
    明文。
二、聲請意旨略以：被繼承人乙○○（女、民國○○年 ○月○○日生
    ，身分證統一編號：Ｚ000000000號，生前籍設臺中市○○區
    ○○街145巷27號）於97年7月14日死亡，聲請人係被繼承人
    之姪子，為其處理後事並支出殯葬費用，惟被繼承人之子女
    、父母、兄弟姐妹、內外祖父母均已亡故是否仍有應繼承之
    人不明，而其親屬會議亦未於法定期間內選定遺產管理人，
    致聲請人無法對被繼承人之財產主張權利，聲請人基於利害
    關係人地位，爰依法聲請選任其為被繼承人之遺產管理人等
    語，並提出戶籍謄本、繼承系統表、支出殯葬費用之收據等
    件為證。
三、經查：被繼承人乙○○於97年 7月14日死亡，惟其第一順位
    至第四順位繼承人均已歿，是否仍有應繼承之人不明，而其
    親屬會議未於法定期間內選定遺產管理人等事實，業據聲請
    人提出上開書證可證，應堪信為真實；又聲請人為被繼承人
    處理後事並支出殯葬費用，係屬利害關係人，此有支出殯葬
    費用之收據在卷為證，其聲請選任被繼承人之遺產管理人，
    揆諸前揭法條規定，為有理由，應予准許。而選定遺產管理
    人，除慮及管理遺產之公平性外，亦需考量其適切性，亦即
    應以對被繼承人之遺產、遺債情形瞭解較深者優先選任為宜
    ；另聲請人甲○○既為被繼承人乙○○之姪子，對於被繼承
    人生前之財產及債權債務，自較他人知之甚詳，對遺產之管
    理亦不生窒礙，且於本院98年 2月27日調查訊問時，表示同
    意擔任被繼承人乙○○之遺產管理人，又被繼承人之其他姪
    子、姪女即邱永森、江邱阿份、邱阿敏亦到庭表示同意。執
    此，本院認為由聲請人擔任被繼承人之遺產管理人，應屬妥
    適，爰選任之。
四、依非訟事件法第157條，裁定如主文。
中    華    民    國    98    年    3     月    3     日
                  家事法庭  司法事務官  蔡伊萍
以上為正本係照原本作成。
如對本裁定抗告，須於裁定送達後10日之不變期間內，向本院提
出抗告狀。
中    華    民    國    98    年    3     月    4     日
                                書記官  曾惠雅


司法院資訊處製作；財團法人民間司法改革基金會備份。
